

## Valèr Vidal

Professeur D'École Primaire

# Informations personnelles

- valèrvidal@gmail.com
- (650) 080 9506
- Argenteuil, 70769, Bretagne

#### **Formation**

Master en Éducation
Université de Paris
2017 - 2021

## Compétences

Gestion de la classe - Expert

Stratégies d'enseignement -Expert

Engagement des étudiants -Expert

Conception du programme d'études - Expert

Techniques de discipline -Expert

Compétences en communication - Expert

#### **Profil**

Enseignant expérimenté en école primaire avec plus de 10 ans d'expérience dans le domaine de l'éducation. Compétente dans la gestion de classe, la planification des leçons et le développement des élèves. Je m'engage à favoriser un environnement d'apprentissage positif.

### Expérience professionnelle

#### Professeur D'École Primaire, École Primaire Sainte-Marie

mars 2023 - Présent

- J'ai enseigné avec succès à une classe de 20 élèves de troisième année une variété de sujets, notamment l'anglais, les mathématiques, les sciences et les études sociales.
- Élaboration et mise en œuvre d'un large éventail de plans de cours innovants et attrayants.
- A utilisé une variété de techniques d'enseignement pour s'assurer que tous les étudiants étaient capables d'apprendre efficacement.

## Professeur D'École Primaire, École Primaire Sainte-Marie

mai 2021 - février 2023

- Fournir un enseignement individualisé aux élèves ayant des difficultés d'apprentissage et d'autres besoins particuliers.
- Collaboration avec d'autres enseignants et administrateurs pour développer et mettre en œuvre des initiatives à l'échelle de l'école.
- Aidé les étudiants à développer des compétences d'étude et des stratégies d'organisation.

#### Références

Références disponibles sur demande